# mithridatiser %[clVerbGroup|1]
[-
immuniser en accoutumant à un poison. 
-]
    
### <span class='clType'>Infinitif</span> Présent
[|-
|mithridatis%[m|er]|
|]

### <span class='clType'>Infinitif</span> Passé
[|-
|avoir|mithridatis%[m|é]|
|]

### <span class='clType'>Participe</span> Présent
[|-
|mithridatis%[m|ant]|
|]

### <span class='clType'>Participe</span> Passé
[|-
||mithridatis%[m|é]|
|ayant|mithridatis%[m|é]|
|]

### <span class='clType'>Gérondif</span> Présent
[|-
|en mithridatis%[m|ant]|
|]

### <span class='clType'>Gérondif</span> Passé
[|-
|en ayant|mithridatis%[m|é]|
|]

### <span class='clType'>Indicatif</span> Présent
[|-
|je|mithridatis%[m|e]|
|tu|mithridatis%[m|es]|
|il|mithridatis%[m|e]|
|nous|mithridatis%[m|ons]|
|vous|mithridatis%[m|ez]|
|ils|mithridatis%[m|ent]|
|]

### <span class='clType'>Indicatif</span> Passé Composé
[|-
|j'|ai|mithridatis%[m|é]|
|tu|as |mithridatis%[m|é]|
|il|a|mithridatis%[m|é]|
|nous|avons|mithridatis%[m|é]|
|vous|avez|mithridatis%[m|é]|
|ils|ont|mithridatis%[m|é]|
|]

### <span class='clType'>Indicatif</span> Imparfait
[|-
|je|mithridatis%[m|ais]|
|tu|mithridatis%[m|ais]|
|il|mithridatis%[m|ait]|
|nous|mithridatis%[m|ions]|
|vous|mithridatis%[m|iez]|
|ils|mithridatis%[m|aient]|
|]

### <span class='clType'>Indicatif</span> Plus-que-parfait
[|-
|j'|avais|mithridatis%[m|é]|
|tu|avais|mithridatis%[m|é]|
|il|avait|mithridatis%[m|é]|
|nous|avions|mithridatis%[m|é]|
|vous|aviez|mithridatis%[m|é]|
|ils|avaient|mithridatis%[m|é]|
|]

### <span class='clType'>Indicatif</span> Passé Simple
[|-
|je|mithridatis%[m|ai]|
|tu|mithridatis%[m|as]|
|il|mithridatis%[m|a]|
|nous|mithridatis%[m|âmes]|
|vous|mithridatis%[m|âtes]|
|ils|mithridatis%[m|èrent]|
|]

### <span class='clType'>Indicatif</span> Passé Antérieur
[|-
|j'|eus|mithridatis%[m|é]|
|tu|eus|mithridatis%[m|é]|
|il|eut|mithridatis%[m|é]|
|nous|e&ucirc;mes|mithridatis%[m|é]|
|vous|e&ucirc;tes|mithridatis%[m|é]|
|ils|eurent|mithridatis%[m|é]|
|]

### <span class='clType'>Indicatif</span> Futur Simple
[|-
|je|mithridatis%[m|erai]|
|tu|mithridatis%[m|eras]|
|il|mithridatis%[m|era]|
|nous|mithridatis%[m|erons]|
|vous|mithridatis%[m|erez]|
|ils|mithridatis%[m|eront]|
|]

### <span class='clType'>Indicatif</span> Futur Antérieur
[|-
|j'|aurai|mithridatis%[m|é]|
|tu|auras|mithridatis%[m|é]|
|il|aura|mithridatis%[m|é]|
|nous|aurons|mithridatis%[m|é]|
|vous|aurez|mithridatis%[m|é]|
|ils|auront|mithridatis%[m|é]|
|]

### <span class='clType'>Conditionnel</span> Présent
[|-
|je|mithridatis%[m|erais]|
|tu|mithridatis%[m|erais]|
|il|mithridatis%[m|erait]|
|nous|mithridatis%[m|erions]|
|vous|mithridatis%[m|eriez]|
|ils|mithridatis%[m|eraient]|
|]

### <span class='clType'>Conditionnel</span> Passé
[|-
|j'|aurais|mithridatis%[m|é]|
|tu|aurais|mithridatis%[m|é]|
|il|aurait|mithridatis%[m|é]|
|nous|aurions|mithridatis%[m|é]|
|vous|auriez|mithridatis%[m|é]|
|ils|auraient|mithridatis%[m|é]|
|]

### <span class='clType'>Subjonctif</span> Présent
[|-
|que|je|mithridatis%[m|e]|
|que|tu|mithridatis%[m|es]|
|qu'|il|mithridatis%[m|e]|
|que|nous|mithridatis%[m|ions]|
|que|vous|mithridatis%[m|iez]|
|qu'|ils|mithridatis%[m|ent]|
|]

### <span class='clType'>Subjonctif</span> Passé
[|-
|que|j'|aie|mithridatis%[m|é]|
|que|tu|aies|mithridatis%[m|é]|
|qu'|il|ait|mithridatis%[m|é]|
|que|nous|ayons|mithridatis%[m|é]|
|que|vous|ayez|mithridatis%[m|é]|
|qu'|ils|aient|mithridatis%[m|é]|
|]

### <span class='clType'>Subjonctif</span> Imparfait
[|-
|que|je|mithridatis%[m|asse]|
|que|tu|mithridatis%[m|asses]|
|qu'|il|mithridatis%[m|ât]|
|que|nous|mithridatis%[m|assions]|
|que|vous|mithridatis%[m|assiez]|
|qu'|ils|mithridatis%[m|assent]|
|]

### <span class='clType'>Subjonctif</span> Plus-que-parfait
[|-
|que|j'|eusse|mithridatis%[m|é]|
|que|tu|eusses|mithridatis%[m|é]|
|qu'|il|eût|mithridatis%[m|é]|
|que|nous|eussions|mithridatis%[m|é]|
|que|vous|eussiez|mithridatis%[m|é]|
|qu'|ils|eussent|mithridatis%[m|é]|
|]

### <span class='clType'>Impératif</span> Présent
[|-
|mithridatis%[m|e]|
|mithridatis%[m|ons]|
|mithridatis%[m|ez]|
|]

### <span class='clType'>Impératif</span> Passé
[|-
|aie|mithridatis%[m|é]|
|ayons|mithridatis%[m|é]|
|ayez|mithridatis%[m|é]|
|]

